【裁判字號】    95,交聲,395
【裁判日期】    950526
【裁判案由】    違反道路交通管理處罰條例聲明異議
【裁判全文】
臺灣臺北地方法院交通事件裁定  九十五年度交聲字第三九五號
    原處分機關  臺北市交通事件裁決所
    異  議  人
    即受處分人  甲○○
上列受處分人因違反道路交通管理處罰條例案件，對於臺北市交
通事件裁決所中華民國九十五年四月二十日所為之處分（原處分
案號：北市裁二字第裁二二－ＡＧＩ八○一一一○號），聲明異
議，本院裁定如下：
    主    文
異議駁回。
    理    由
一、按汽車駕駛人，駕車行駛人行道者，處新臺幣（下同）六百
    元以上一千八百元以下罰鍰，此道路交通管理處罰條例第四
    十五條第一項第六款定有明文，並應依同條例第六十三條第
    一項第一款規定，記違規點數一點。次按同條例第三條第八
    款規定，「汽車」應包括機器腳踏車在內。又依違反道路交
    通管理事件統一裁罰基準表（下稱基準表）所定受處分人逾
    越舉發通知單上所載之應到案期限三十日以上，固應繳納罰
    鍰一千八百元，惟如可認受處分人已於期限內到案聽候裁決
    時，雖經調查後仍認定有前開違規行為者，依基準表所示，
    即應處六百元之罰鍰。
二、原處分意旨略以：本件異議人即受處分人甲○○於民國九十
    四年十二月三十一日下午十六時許，駕駛車牌號碼ＢＤＩ○
    ○七號重型機車，在臺北市○○區○○路一段二六八號處，
    經警攔停舉發行駛人行道之違規，依違反道路交通管理處罰
    條例第四十五條第一項第六款規定處罰。嗣受處分人於舉發
    通知單上所載之應到案日期前提出申訴，經原處分機關調查
    後，仍認受處分人違規明確，於九十五年四月二十日裁處罰
    鍰六百元，併記違規點數一點。
三、本件異議人抗辯前揭違規地點為大賣場出口，道路與車行動
    線未作合理妥善之規劃，導致眾多機車騎士之不便，取締違
    規並不合理云云，而向原處分機關表示不服，經原處分機關
    裁決後，異議人於法定期限經原處分機關向本院交通法庭聲
    明異議。
四、經查，本件異議人駕駛前開重型機車，於前揭時、地行駛人
    行道之事實，有本件舉發通知單及臺北市政府警察局內湖分
    局函覆異議人之書函影本在卷可稽，並經異議人自承在卷，
    有聲明異議狀在卷可憑，異議人雖以前詞為辯，惟按人行道
    專屬行人使用，目的供人行走，異議人騎乘機車於上，即屬
    與行人爭道之行為，不論當時該處有無行人皆然，縱因該處
    道路鄰接大賣場出口，交通擁擠致車行不便，然異議人亦應
    選擇適法之行進路線依循前進，或選擇停車於他處後再步行
    前往該處消費，否則行人安全迭遭機車駕駛人以不便為藉口
    漠視，行人安全即無從確保，異議人前揭所辯，自不足採。
    本件事證明確，異議人之違規行為堪以認定。
五、綜上所述，異議人確有前開違規事實，原處分機關依道路交
    通管理處罰條例第四十五條第一項第六款、第六十三條第一
    項第一款規定及基準表規定，裁處異議人罰鍰六百元，並記
    違規點數一點，核無不合，本件異議為無理由，應予駁回。
據上論斷，應依道路交通案件處理辦法第十九條，裁定如主文。
中    華    民    國  九十五  年    五    月  二十六  日
                    交通法庭法  官  陳正昇
以上正本證明與原本無異。
如不服本裁定，應於裁定送達後五日內向本院提出抗告狀。
                            書記官  陳豪達
中    華    民    國  九十五  年    五    月   三十   日


司法院資訊處製作；財團法人民間司法改革基金會備份。
